臺灣高等法院刑事裁定
109年度抗字第1265號
抗  告  人
即  受刑人  林濬騰（原名林峻鋐、林峻宏）




上列抗告人因聲請定其應執行刑案件，不服臺灣桃園地方法院中
華民國109年7月13日所為定執行刑之裁定（109年度聲字第1989
號），提起抗告，本院裁定如下：
    主  文
抗告駁回。
    理  由
一、原裁定意旨略以：抗告人即受刑人林濬騰（原名林峻鋐、林
    峻宏，下稱受刑人）因違反毒品危害防制條例等6罪，先後
    經判決確定如附表所示，應依刑法第53條、第51條第5款規
    定，定其應執行之刑。茲檢察官聲請就附表所示之罪定其應
    執行之刑，經本院審核後認其聲請為正當，應予准許，爰定
    其應執行有期徒刑1年5月，如易科罰金，以新臺幣1,000元
    折算1日等語。
二、抗告意旨略以：㈠原裁定顯有未符合公平比例之原則，雖法
    院就不同案件自有裁量權，但法律的意旨，除以教育刑對行
    為人以示懲戒外，不外乎勉勵行為人能改過向善，並給予自
    新之機會，且抗告人過去並未有任何素行不良或前科，並於
    犯錯後均配合調查。㈡原審就定應執行刑其裁量權如何行使
    ，並未說明任何理由，僅形式上說明本件合於數罪併罰之要
    件，及原審法院有管轄權而已，就本件抗告人個別犯罪之罪
    質、情節、非難性或其犯罪對於社會之影響，及行為人之品
    性、智識、生活狀況、前科情形等各節，有無衡量，實屬不
    明，原裁定難認允當，懇請撤銷原裁定，給予適當刑度云云
    。
三、按數罪併罰，分別宣告多數有期徒刑者，於各刑中之最長期
    以上，各刑合併之刑期以下，定其刑期，但不得逾30年，刑
    法第51條第5款定有明文。乃因刑罰之科處，應以行為人之
    責任為基礎，考量人之生命有限，刑罰對被告造成之痛苦程
    度，係以刑度增加而生加乘效果，而非等比方式增加，如以
    實質累加方式執行，刑責恐將偏重過苛，不符現代刑事政策
    及刑罰之社會功能，故透過定應執行刑程序，採限制加重原
    則，授權法官綜合斟酌被告犯罪行為之不法與罪責程度、各
    罪彼此間之關聯性（例如數罪犯罪時間、空間、各行為所侵
    害法益之專屬性或同一性、數罪對法益侵害之加重效應等）
    、數罪所反應被告人格特性與傾向、對被告施以矯正之必要
    性等，妥適裁量最終具體應實現之刑罰，以符罪責相當之要
    求。因此，法院於酌定執行刑時，應體察法律恤刑之目的，
    為妥適之裁量，俾符合實質平等原則，否則有悖於公平正義
    ，即有裁量權行使不當之違失。又數罪併罰之定應執行之刑
    ，係出於刑罰經濟與責罰相當之考量，並非予以犯罪行為人
    或受刑人不當之利益，為一種特別的量刑過程，相較於刑法
    第57條所定科刑時應審酌之事項係對一般犯罪行為之裁量，
    定應執行刑之宣告，乃對犯罪行為人本身及所犯各罪之總檢
    視，除應考量行為人所犯數罪反應出之人格特性，並應權衡
    審酌行為人之責任與整體刑法目的及相關刑事政策，在量刑
    權之法律拘束性原則下，依刑法第51條第5款之規定，採限
    制加重原則，以宣告各刑中之最長期為下限，各刑合併之刑
    期為上限，但最長不得逾30年，資為量刑自由裁量權之外部
    界限，並應受法秩序理念規範之比例原則、平等原則、責罰
    相當原則、重複評價禁止原則等自由裁量權之內部抽象價值
    要求界限之支配，使以輕重得宜，罰當其責，俾符合法律授
    與裁量權之目的，以區別數罪併罰與單純數罪之不同，兼顧
    刑罰衡平原則（最高法院100年度台上字第21號、105年度台
    抗字第715號裁判要旨參照）。末按執行刑之量定，係事實
    審法院自由裁量之職權，倘其所酌定之執行刑，並未違背刑
    法第51條各款或刑事訴訟法第370條第3項等所定之方法或範
    圍（即法律之外部性界限），亦無明顯違背公平、比例原則
    或整體法律秩序之理念及法律規範之目的（即法律之內部性
    界限）者，即不得任意指為違法或不當（最高法院108年度
    台抗字第89號裁判要旨參照）。
四、經查：受刑人先後犯如原裁定附表編號1至6所示6罪，經法
    院分別判處罪刑確定在案。且附表各罪前曾定執行刑及判處
    罪刑之情形如下：㈠附表編號1至4經臺灣桃園地方法院108年
    度審簡字第55號判決定其應執行有期徒刑1年確定；㈡附表編
    號5至6經臺灣桃園地方法院108年度審訴字2150號判決定其
    應執行有期徒刑6月確定，有各該裁判書及本院被告前案紀
    錄表附卷可憑。檢察官就附表所示6罪聲請定其應執行刑，
    經原審審核認聲請為正當，定其應執行刑為有期徒刑1年5月
    （得易科罰金），係在各刑中最長期6月以上，各刑合併刑
    期2年以下，合於法律規定之外部性界限；亦未逾越附表編
    號1至4所定應執行之刑，加計附表編號5至6所定應執行之刑
    ，合計有期徒刑1年6月之內部性界限，屬法院裁量職權之適
    法行使，且與法律規範之目的、精神、理念及法律秩序亦不
    相違背，核無不當。本院考量抗告人所犯如原裁定附表編號
    1、2、5所示之罪為施用一級毒品罪，編號3、4、6為施用二
    級毒品罪，屬危害個人身心健康之病患型犯罪，其多次施用
    行為對於危害社會法益之加重效應固然非重，惟其陸續犯前
    揭施用毒品罪，足徵其毒癮之重，戒毒之意志不堅，漠視法
    令禁制。是綜衡卷存事證及抗告人所犯數罪類型、次數、各
    罪之侵害法益、個別罪質內容、各罪犯罪情節、對其犯罪應
    予之整體評價等一切情狀，因認原審所定執行刑，已屬適度
    減輕抗告人之總刑期達7個月，其所定應執行刑並未逾越法
    律所規定之範圍，亦無明顯過重而違背比例原則或公平正義
    之情形，與刑罰經濟、刑法定應執行刑之恤刑考量等法律規
    範目的均無違背，核屬原審法院定刑職權之適法行使，於法
    並無違誤。抗告意旨主張原裁定未符比例原則及未就犯罪罪
    質、行為人品性、前科、生活情況等予以衡量云云，自無可
    採。本件抗告，核無理由，應予駁回。
據上論斷，應依刑事訴訟法第412條，裁定如主文。
中　　華　　民　　國　　109 　年　　8 　　月　　5 　　日
                  刑事第十三庭審判長法  官  王國棟
                                    法  官  曹馨方
                                    法  官　呂煜仁
以上正本證明與原本無異。
如不服本裁定，應於收受送達後5 日內向本院提出再抗告狀。
                                    書記官　林廷佳
中　　華　　民　　國　　109 　年　　8 　　月　　5 　　日